臺灣高等法院刑事判決
110年度上訴字第2456號
上  訴  人  
即  被  告  陳佳陽



選任辯護人  徐欣瑜律師
            趙立偉律師
上列上訴人因違反槍砲彈藥刀械管制條例案件，不服臺灣新北地
方法院109年度審訴字第2359號，中華民國110年5月18日第一審
判決（起訴案號：臺灣新北地方檢察署109年度偵字第8341號）
，提起上訴，本院判決如下：
    主  文
原判決撤銷。
陳佳陽犯非法持有槍砲彈藥之主要組成零件罪，累犯，處有期徒
刑壹年貳月，併科罰金新臺幣伍萬元，罰金如易服勞役，以新臺
幣壹仟元折算壹日。扣案如附表編號7、8所示之物均沒收。
    犯罪事實
一、陳佳陽知悉具有殺傷力之子彈及槍砲、彈藥之主要組成零件
    ，均屬槍砲彈藥刀械管制條例第4條第1項第1款、第2款所列
    管之槍砲、彈藥，非經中央主管機關許可，不得持有，竟基
    於持有具有殺傷力之子彈及槍砲、彈藥之主要組成零件之犯
    意，於民國109年3月10日12時49分許前某日時，自不詳處所
    ，取得如附表編號1、2、4、6所示具殺傷力之子彈、附表編
    號7所示屬於槍砲主要組成零件之金屬槍管1個及附表編號8
    所示屬於彈藥主要組成零件之雙基發射火藥1包（淨重0.18
    公克）而持有之。嗣於109年3月10日中午12時49分許，因陳
    佳陽涉嫌違反槍砲彈藥刀械管制條例等案件，經警持搜索票
    前往其位於新北市○○區○○路00號9樓租屋處執行搜索，扣得
    如附表所示之物。
二、案經臺北市政府警察局松山分局報告臺灣新北地方檢察署檢
    察官偵查起訴。
    理  由
壹、按刑事訴訟法第348條於110年6月16日修正公布、同年月18
    日施行，修正前規定：「上訴得對於判決之一部為之；未聲
    明為一部者，視為全部上訴（第1項）。對於判決之一部上
    訴者，其有關係之部分，視為亦已上訴（第2項）。」修正
    後則規定：「上訴得對於判決之一部為之（第1項）。對於
    判決之一部上訴者，其有關係之部分，視為亦已上訴。但有
    關係之部分為無罪、免訴或不受理者，不在此限（第2項）
    。上訴得明示僅就判決之刑、沒收或保安處分一部為之（第
    3項）。」（下稱修正第348條），惟依同日修正公布、施行
    之刑事訴訟法施行法第7條之13規定「中華民國110年5月31
    日修正通過之刑事訴訟法施行前，已繫屬於各級法院之案件
    ，於施行後仍適用修正前刑事訴訟法第348條規定；已終結
    或已繫屬於各級法院而未終結之案件，於施行後提起再審或
    非常上訴者，亦同。」（下稱施行法第7條之13），或有謂
    施行法第7條之13所指「各級法院」，係沿襲施行法第5條有
    關「各級法院」之用語，指地方法院而言，即修正第348條
    施行前已繫屬於地方法院之案件，其後之訴訟程序仍應依修
    正前第348條規定。惟按程序從新為訴訟法之基本原則，僅
    於維持程序之安定及保障被告權益，始例外從舊規定（施行
    法第2條）。修正第348條係有關上訴範圍之規定，於修正第
    348條施行前已繫屬於「各級法院」之案件，其第一審法院
    本無上訴範圍可言，而施行前已繫屬於第二、三審法院之案
    件，其上訴範圍本即應依當事人提起上訴時之修正前第348
    條規定定其上訴範圍，乃屬法理上所當然，本無待施行法第
    7條之13另為規定「為維持程序之安定性」、「於施行後仍
    適用修正前刑事訴訟法第348條規定」之必要，此與施行法
    第5條係就刑事訴訟法修正「得上訴於第三審之案件」、「
    簡易程序案件」相關規定，限縮、影響當事人之上訴、抗告
    及被告訴訟權益，該條所稱「各級法院」指地方法院係基於
    程序安定及保障被告權益者，並不相同，因此施行法第7條
    之13所稱「各級法院」，解釋為第一、二、三審法院與前揭
    施行法之立法意旨並無扞格；且修正第348條第2項但書規定
    ，立法理由係「以避免被告受到裁判之突襲，並減輕被告訟
    累，且當事人既無意就此部分聲明上訴，將之排除在當事人
    攻防對象之外，亦符合當事人進行主義之精神」，屬有利被
    告之修正，如謂「各級法院」指地方法院，修正第348條施
    行前已繫屬於地方法院之案件，施行後之訴訟程序均依修正
    前第348條規定定其上訴範圍，則被告對於屬裁判上一罪之
    有罪部分提起上訴，依修正前第348條第2項規定「對於判決
    之一部上訴者，其有關係之部分，視為亦已上訴。」該不另
    為無罪（或免訴、不受理）部分仍為上訴效力所及，而為上
    訴審之審判範圍，即可能發生修正第348條第2項但書前揭立
    法理由所欲避免之情形，反而不利於被告。因此施行法第7
    條之13所指「各級法院」，分別指第一、二、三審法院，適
    用上並無抵觸修正第348條之立法意旨，且保障被告權益。
    是本案於上開規定修正通過施行後之110年7月22日始上訴繫
    屬本院（見本院卷第3頁），依施行法第7條之13規定，本案
    上訴之效力及其範圍應依修正第348條規定以為判斷，則被
    告所持有如附表編號3、5-2，經鑑定認不具殺傷力之子彈部
    分（即原審附表編號3之1顆子彈、編號5其中1顆子彈），業
    經原審不另為無罪諭知（參原判決第6至7頁之五，第7頁㈢第
    11行「非制式子彈『3』顆」，應為「非制式子彈『2顆』」之誤
    載），依修正第348條第2項但書規定，自不在上訴範圍，先
    予說明。　　
貳、證據能力：
　　按被告以外之人於審判外之言詞或書面陳述，除法律有規定
    者外，不得作為證據；又被告以外之人於審判外之陳述，雖
    不符合同法第159條之1至第159條之4之規定，但經當事人於
    審判程序同意作為證據，法院審酌該言詞陳述或書面陳述作
    成時之情況，認為適當者，亦得為證據。當事人、代理人或
    辯護人於法院調查證據時，知有第159條第1項不得為證據之
    情形，而未於言詞辯論終結前聲明異議者，視為有前項之同
    意，刑事訴訟法第159條第1項及第159條之5分別定有明文。
    查本案言詞辯論終結前，檢察官、上訴人即被告陳佳陽及辯
    護人均未就本判決所引用之各該被告以外之人於審判外之陳
    述及所調查之證據主張有刑事訴訟法第159條第1項不得為證
    據之情形（見本院卷第252至259頁），本院審酌該證據作成
    時並無違法及證明力明顯過低之瑕疵等情況，認為適當，應
    有證據能力。至於所引其餘非屬供述證據部分，既不適用傳
    聞法則，亦非公務員違背法定程序所取得，依刑事訴訟法第
    158條之4反面解釋，同具證據能力。
參、得心證之理由： 
一、訊據被告對於上開犯罪事實均坦承不諱（見偵卷第7至11、1
    3至15、85至89頁、原審卷第106至107、158、162、169至17
    0頁、本院卷第259至262頁），核與證人即在場之人阮至誠
    、李睿之證述相符（見偵卷第17至19、21至22頁），並有搜
    索票、臺北市政府警察局松山分局搜索扣押筆錄、扣押物品
    目錄表、房屋租賃契約書等在卷可稽（見偵卷第23、31至33
    、35至36、67至69頁），而扣案如附表所示之物經囑託鑑定
    ，其中附表編號1、2、4、6所示子彈認均具有殺傷力，附表
    編號7所示槍管則為槍砲主要組成零件，附表編號8之火藥經
    鑑定為彈藥主要組成零件等情，有如附表各編號「依據」欄
    所示之鑑定書及函文資料可資佐證（詳細鑑定結果如「鑑定
    結果」欄所載，卷證頁數各詳如附表所載），均可佐被告前
    開出於任意性之自白與事實相符，得採為認定事實之證據。
二、而關於如附表所示扣案物取得之由來，被告於109年3月10日
    警詢時供稱：（扣押物品目錄表）編號8（即附表編號1至6
    所示子彈87顆）、9是綽號「阿聰」留的，編號11（即含附
    表編號8在內之火藥、引線）是我買高空煙火鞭炮拆下的火
    藥及引線等語（見偵卷第10頁），嗣於翌（11）日警詢中補
    充陳述：（扣押物品目錄表）編號7-3槍管（有貫通，即附
    表編號7）、 滑套及槍身都是「林樂」在3月8日晚間一同送
    給我的，放我這邊的87顆子彈所有人「阿聰」也時常在林樂
    住所出現等語（見偵卷第15頁），嗣於偵查中則供稱：有貫
    通的那支槍管及子彈87顆是一個叫「阿聰」的人，在109年3
    月7日左右，在凌晨4、5點到我家來，說要先寄放我這，他
    說他要去臺北市。子彈半成品、火藥引線是「阿聰」留下來
    的。查扣的槍管、子彈不是我的等詞（見偵卷第87至89頁）
    ，復於原審審理中供以：前一天朋友來找我，他有帶一大袋
    東西，我沒有注意，我打開的時候我朋友已經離開，所以警
    察查獲我時，我才帶警察去他的住所找他等詞（見原審卷第
    169頁）。被告就如附表所示子彈、槍管、火藥究竟都是「
    阿聰」交付、留下、寄放的？朋友留下，其沒有特別注意，
    之後朋友離去時才發現？槍管是「林樂」連同滑套、槍身一
    起送的？火藥是自己購買煙火鞭炮拆下的？前後供述並非相
    同；且不問「林樂」、「阿聰」亦均無法查得其人（詳後述
    ），而無相關事證足以覈實被告之供述，惟參以員警依檢舉
    筆錄進行蒐證後憑以向原審法院聲請搜索票之偵查報告內容
    ，係指檢舉人於109年2月25日、27日在上址被告住處見聞有
    「金牛座模型槍枝」乙節，有該偵查報告可參（見他卷第3
    至5頁），而與被告前述「3月7日」之時間有別，是僅足認
    定被告係於109年3月10日12時49分許前某日時，自不詳處所
    ，取得附表所示之物而持有之。
三、綜上，本件事證明確，被告犯行堪以認定，應依法論科。　
肆、論罪科刑及撤銷改判之說明：
一、論罪：
　㈠核被告所為，係犯槍砲彈藥刀械管制條例第12條第4項之非法
    持有子彈罪、同條例第13條第4項之非法持有槍砲彈藥主要
    組成零件罪。而槍砲彈藥刀械管制條例所定未經許可持有槍
    、彈、槍枝主要組成零件，其持有之繼續，為行為之繼續，
    而非狀態之繼續，亦即一經持有該槍、彈、槍枝主要組成零
    件，罪即成立，但其犯罪行為之完結須繼續至持有行為終了
    時為止。又非法持有槍砲彈藥刀械等違禁物，所侵害者為社
    會法益，如果持有之客體種類相同（同為手槍，或同為子彈
    者），縱令持有之客體有數個（如數支手槍、數顆子彈），
    仍為單純一罪，不發生想像競合犯之問題。若同時持有二不
    相同種類之客體（如同時持有手槍及子彈），則為一行為觸
    犯數罪名之想像上競合犯。是被告自109年3月10日12時49分
    許前某日時起非法持有具殺傷力子彈及槍砲彈藥之主要組成
    零件，至109年3月10日為警查獲時止，非法行為均在繼續中
    ，為繼續犯，應論以一罪。
　㈡被告以一持有行為同時觸犯上開非法持有子彈罪、非法持有
    槍砲、彈藥之主要組成零件罪，為想像競合犯，應依刑法第
    55條規定，從一重之非法持有槍砲彈藥之主要組成零件罪處
    斷。
  ㈢被告前因違反槍砲彈藥刀械管制條例案件，經臺灣新北地方
    法院以107年度審訴字第2289號判決判處有期徒刑4月，併科
    罰金新臺幣2萬元確定，於108年12月23日易科罰金執行完畢
    ，有本院被告前案紀錄表附卷可佐，其於上開有期徒刑執行
    完畢後，5年以內故意再犯本件有期徒刑以上之罪，為累犯
    ，並參酌被告前已有因違反槍砲彈藥刀械管制條例犯行，經
    法院論罪科刑之紀錄，又再犯本件違反槍砲彈藥刀械管制條
    例案件，顯見其對刑罰反應能力薄弱等情，爰依刑法第47條
    第1項之規定，加重其刑。
　㈣本案並無槍砲彈藥刀械管制條例第18條第1項前段、刑法第62
    條前段等規定之適用：
  ⒈按對於未發覺之罪自首而受裁判者，得減輕其刑，但有特別
    規定者，依其規定，刑法第62條定有明文；而槍砲彈藥刀械
    管制條例第18條第1項前段規定：「犯本條例之罪自首，並
    報繳其持有之全部槍砲、彈藥、刀械者，減輕或免除其刑」
    ，槍砲彈藥刀械管制條例既為刑法之特別法，則該條例第18
    條第1項前段自應較刑法第62條優先適用。
  ⒉本案查獲過程係因員警接獲檢舉指被告涉嫌持有槍、彈，經
    警蒐證後檢附相關事證，向原審法院聲請核發搜索票獲准後
    持搜索票前往被告上址住所執行搜索，其搜索之範圍即為上
    址處所、被告身體與隨身攜帶物品、所使用之車輛等，應扣
    押之物則為槍砲等犯罪不法物證，有前引搜索票、偵查報告
    等可參，亦即於員警持搜索票至被告上開住所執行搜索前，
    已因檢舉人之證詞及員警蒐證而有確切之根據而得合理懷疑
    被告涉嫌持有具殺傷力之槍枝、子彈或槍砲彈藥主要組成零
    件。是被告經警製作之警詢筆錄及其後員警回覆法院所製作
    之職務報告，雖均記載「我主動交付插在我腰際上的金牛座
    操作槍1把…另外我主動帶警方上樓搜索」、「陳嫌在警盤檢
    時主動交付藏放於腰際間金牛座操作槍…主動帶同警方至受
    搜索處（新北市○○區○○路00號9樓）執行搜索，另查獲…」等
    情，有被告警詢筆錄記載、員警職務報告可參（見偵卷第8
    至9頁、原審卷第57頁），亦僅係被告坦認犯行、配合員警
    交付相關應扣押之物，而得以為其犯罪後態度之量刑審酌因
    素，惟仍與自首要件不符，自無從依刑法第62條前段，或槍
    砲彈藥刀械管制條例第18條第1項前段規定減輕其刑。
  ㈤本案亦無槍砲彈藥刀械管制條例第18條第4項規定之適用：
　　按槍砲彈藥刀械管制條例第18條第4項前段規定「犯本條例
    之罪，於偵查或審判中自白，並供述全部槍砲、彈藥、刀械
    之來源及去向，因而查獲或因而防止重大危害治安事件之發
    生者，減輕或免除其刑。」依其犯罪型態，兼有來源及去向
    者，固應供述全部之來源及去向，始符合上開規定。但其犯
    罪行為，僅有來源而無去向，或僅有去向而無來源者，祇要
    供述全部來源，或全部去向，因而查獲或因而防止重大危害
    治安事件之發生時，即符合減輕或免除其刑之規定，並非謂
    該犯罪行為，必須兼有來源及去向，始有該條項之適用。是
    不問供述兼有來源及去向，或僅有來源而無去向，又或僅有
    去向而無來源者，雖均無不可，但仍必須有因而查獲或因而
    防止重大危害治安事件之發生者。被告於警詢、偵查、原審
    及本院審理時，雖均自白犯罪，然員警並未依其所述查獲綽
    號「林樂」及「阿聰」之人，有臺北市政府警察局松山分局
    109年12月30日北市警松分刑字第1093023411號函所附職務
    報告、110年8月3日北市警松分刑字第1103012036號函、內
    政部警政署刑事警察局110年3月29日刑偵九二字第11000318
    59號函、110年8月2日刑偵九二字第1100078997號函及所附
    搜索票、搜索筆錄等在卷可佐（見原審卷第55至57、135頁
    、本院卷第71、73至83頁），是無上開減刑規定之適用。
二、撤銷改判之說明：
  ㈠原審就被告所犯非法持有槍砲彈藥主要組成零件等犯行，予
    以論罪科刑，固非無見。惟： 　　　
　⒈本案並無證據資料足以覈實被告歷次歧異之供述何者屬實，
    且反於前述偵查報告所載檢舉內容，原審逕予更正檢察官起
    訴書有關被告持有之起始時間，並未說明所憑，難謂有當。
　⒉按刑事訴訟法第273條之1第1項明文規定須被告所犯為死刑、
    無期徒刑、最輕本刑為3年以上有期徒刑之罪或高等法院管
    轄第一審案件者外之罪，且就被訴事實為有罪之陳述後，始
    得改行簡式審判程序；又依同條第2項規定「法院為前項裁
    定後，認有不得或不宜者，應撤銷原裁定，依通常程序審判
    之」，立法理由例示：「法院嗣後懷疑被告自白是否具有真
    實性，則基於刑事訴訟重在實現正義及發見真實之必要，自
    以仍依通常程序慎重處理為當；又如一案中數共同被告，僅
    其中一部分被告自白犯罪，或被告對於裁判上一罪之案件僅
    就部分自白犯罪時，因該等情形有證據共通之關係，若割裂
    適用而異其審理程序，對於訴訟經濟之實現，要無助益，此
    時，自亦以適用通常程序為宜」，據此一部無罪、免訴或不
    受理諭知之案件(含一部事實，不另為無罪、免訴或不受理
    諭知之情形)，均不得或不宜為簡式審判，法院辦理刑事訴
    訟案件應行注意事項第139點，亦有相同規定。從而法院裁
    定進行簡式審判程序後，必以被告就被訴事實，全部為有罪
    諭知為限，倘認被告上開有罪之陳述仍有疑義或有不宜為有
    罪實體判決之情形者，自應依同條第2項撤銷原裁定，改行
    通常審判程序，方屬適法（本院暨所屬法院94年法律座談會
    刑事類提案第28號研討結果亦同是認）。查本案檢察官就被
    告持有具殺傷力之非制式子彈85顆（即附表編號1至4、編號
    5-2）、制式子彈1顆、槍砲主要組成零件之金屬槍管、彈藥
    主要組成零件之雙基發射火藥等，而犯槍砲彈藥刀械管制條
    例第12條第4項、第13條第4項等罪嫌提起公訴，經原審將未
    試射之子彈囑託內政部警政署刑事警察局全部試射鑑定結果
    認其中附表編號3、編號5-2所示子彈因無法擊發而不具殺傷
    力，原審再以被告「就被訴事實為有罪之陳述」，經合議庭
    裁定改由受命法官獨任進行簡式審判程序（見原審卷第160-
    1頁），而原審受命法官獨任進行簡式審判程序後，認上開
    經鑑定不具殺傷力之非制式子彈2顆部分不該當槍砲彈藥刀
    械管制條例第12條第4項之構成要件，而不另為無罪之諭知
    （見原判決第6至7頁之五），揆諸前開說明，如認此部分不
    成立犯罪，自應適用通常程序進行審判，原審所進行之程序
    亦有違誤。
　㈡被告上訴意旨略以：請斟酌被告坦承犯行，配合辦案，由員
    警職務報告記載，被告確實主動帶同員警去搜索，以及找尋
    上游，犯後態度良好，依刑法第57條規定，從輕量處6月以
    下有期徒刑，讓被告可以陪小孩長大、盡早回歸家庭等語。
    惟：被告除前開構成累犯之違反槍砲彈藥刀械管制條例案件
    前案紀錄以外，另曾於104年間因以所有之瓦斯霰彈BB長槍
    （未扣案，無證據證明屬槍砲彈藥刀械管制條例之槍砲）犯
    剝奪他人行動自由罪，經本院107年度上訴字第983號判決判
    處有期徒刑8月確定；又於105年間犯寄藏具殺傷力子彈犯行
    經臺灣新北地方法院以106年度審簡字第130號判決判處有期
    徒刑3月確定；另於108年間因107年8月30日至108年2月12日
    犯持有具殺傷力子彈、於107年8月30日持其自不詳時間起所
    持有具殺傷力之子彈、槍枝而犯殺人未遂等罪經臺灣基隆地
    方檢察署檢察官提起公訴（嗣經本院109年度上訴字第936號
    判決合併定應執行刑為有期徒刑13年6月），有本院被告前
    案紀錄表、上開各該判決可憑（見本院卷第48至55、97至24
    3頁），顯見被告素行未端，且經常犯與槍砲彈藥刀械管制
    條例有關，或持外觀上相類之物犯罪，此次再犯相同罪質之
    罪，且所扣案之子彈數量甚多，被告請求量處得易科罰金之
    刑，罪責顯不相當，況原判決既經本院撤銷，其量刑之基礎
    亦有不同。從而，被告上訴請求從輕量刑，並量處得易科罰
    金之刑雖無理由，然原判決既有前開違誤之處，已屬無可維
    持，自應由本院予以撤銷改判。
三、爰審酌被告除有如前述前案紀錄以外（構成累犯部分不予重
    複評價），亦多次因施用毒品、恐嚇危害安全等案件經判處
    罪刑確定並執行完畢，有本院被告前案紀錄表可參，素行未
    端，持有具殺傷力子彈、槍砲彈藥主要組成零件等違禁物，
    對於他人之身體、生命、安全，及對社會治安、社會秩序造
    成潛在之威脅與風險，惟念被告犯罪後坦承犯行，且配合員
    警執行搜索，為警查獲後雖曾帶同員警欲查緝違禁物來源，
    然均未果，分別如前一之㈣、㈤所述，堪認其犯罪後態度尚可
    ，及其自述高中畢業之智識程度、從事買賣中古車之工作、
    須扶養2個小孩及配偶等一切情狀（見偵卷第13頁調查筆錄
    記載、原審卷第171頁、本院卷第264頁），量處如主文第二
    項所示之刑，並就罰金部分諭知易服勞役之折算標準。
四、沒收
  ㈠扣案如附表編號7所示槍砲主要組成零件之槍管1個、附表編
    號8所示之彈藥主要組成零件之火藥1包，均屬違禁物，不問
    屬於犯罪行為人與否，均應依刑法第38條第1項規定宣告沒
    收。
  ㈡附表編號1、2、4、6所示之具殺傷力子彈，均經鑑驗而試射
    致失子彈之效能，已不具殺傷力，失其違禁物性質，爰均不
    諭知沒收。
  ㈢至其餘扣案物（詳見偵卷第29、35至36頁扣押物品目錄表）
    ，均未經檢察官起訴書記載，且無證據可認為違禁物或與本
    案有直接關聯性，故均不諭知沒收，併予敘明。
據上論斷，應依刑事訴訟法第369條第1項前段、第364條、第299
條第1項前段，判決如主文。
本案經臺灣新北地方檢察署檢察官張啓聰提起公訴，臺灣高等檢
察署檢察官沈念祖到庭執行職務。
中　　華　　民　　國　　110 　年　　9 　　月　　22　　日
                  刑事第十四庭  審判長法　官  黃斯偉
                                      法　官  郭豫珍
                                      法　官  黎惠萍
以上正本證明與原本無異。
如不服本判決，應於收受送達後20日內向本院提出上訴書狀，其
未敘述上訴之理由者並得於提起上訴後20日內向本院補提理由書
（均須按他造當事人之人數附繕本）「切勿逕送上級法院」。
                                      書記官  楊筑鈞
中　　華　　民　　國　　110 　年　　9 　　月　　22　　日
附錄：本案論罪科刑法條全文
槍砲彈藥刀械管制條例第12條第4項 　　　
未經許可，持有、寄藏或意圖販賣而陳列子彈者，處五年以下有
期徒刑，併科新台幣三百萬元以下罰金。
槍砲彈藥刀械管制條例第13條第4項 
未經許可，持有、寄藏或意圖販賣而陳列第一項所列零件者，處
六月以上五年以下有期徒刑，併科新台幣三百萬元以下罰金。
附表：
編號 查獲物品名稱及數量（偵卷第35至36頁扣押物品目錄表編號）             鑑定結果        依據        沒收與否  1 非制式子彈69顆（編號8） 由口徑9mm制式空包彈組合直徑約9.0mm金屬彈頭而成。 23顆試射，均可擊發，認具殺傷力。 A.內政部警政署刑事警察局109年7月30日刑鑑字第1090037081號鑑定書（偵卷第256至263頁） 因已試射擊發，而喪失子彈之結構與功能，非違禁物，不予宣告沒收。    46顆試射，均可擊發，認具殺傷力。 B.內政部警政署刑事警察局110年2月26日刑鑑字第1100000822號鑑定書（原審卷第121頁）   2 非制式子彈13顆（編號8） 由金屬彈殼組合直徑約9.0mm金屬彈頭而成。 4顆試射，均可擊發，認具殺傷力。 （同上A） 因已試射擊發，而喪失子彈之結構與功能，非違禁物，不予宣告沒收。    8顆試射，均可擊發，認具殺傷力。 （同上B）   3   1顆試射，無法擊發，認不具殺傷力。 （同上B） （已經原審不另為無罪之諭知。）  4 非制式子彈4顆（編號8） 由金屬彈殼組合直徑約9.0mm金屬彈頭而成。 1顆試射，可擊發，認具殺傷力。 （同上A） 因已試射擊發，而喪失子彈之結構與功能，非違禁物，不予宣告沒收。    1顆試射，可擊發，認具殺傷力。 （同上B）   5-1   1顆試射，無法擊發，認不具殺傷力。 （同上A） （非起訴範圍。）   5-2   1顆試射，無法擊發，認不具殺傷力。 （同上B） （已經原審不另為無罪之諭知。）  6 制式子彈1顆（編號8） 口徑9×19mm制式子彈。 經試射，可擊發，認具殺傷力。 （同上A） 因已試射擊發，而喪失子彈之結構與功能，非違禁物，不予宣告沒收。  7 金屬槍管1個（安裝在槍枝管制編號0000000000號，扣押物品目錄表編號7-3之槍枝上） 已貫通之金屬槍管（可供組成具殺傷力槍枝使用），認屬內政部公告之槍砲主要組成零件。  內政部109年8月25日內授警字第1090872345號函（偵卷第282至288頁） 屬違禁物，應依刑法第38條第1項規定宣告沒收。  8 火藥1包（編號11-1）  淨重0.18公克，取0.05公克鑑定用罄，餘0.13公克，認係雙基發射火藥，屬內政部公告之彈藥主要組成零件。  內政部109年6月23日內授警字第1090871684號函（見偵卷第222至223頁） 屬違禁物，應依刑法第38條第1項規定宣告沒收。